臺灣高等法院刑事判決　　　　　　　　95年度上易字第2392號
　上　訴　人
　即　被　告　庚○○
　　　　　　　　　　　樓
上列上訴人因贓物案件，不服臺灣臺北地方法院95年度簡上字第
227號，中華民國95年11月1日第一審判決（起訴案號：臺灣臺北
地方法院檢察署 95年度偵字第11954號），提起上訴，本院判決
如下：
    主  文
原判決撤銷。
庚○○連續故買贓物，處有期徒刑捌月。
    事  實
一、庚○○係昱泰汽車有限公司（址設基隆市○○區○○路一三
    六號）之負責人，以販售中古汽車及汽車零件買賣為業，明
    知乙○○、丁○○二人分別所持有如附表編號一至四所示之
    之車輛（車號、及車輛所有人均詳如附表所示）係行竊而來
    ，均為來路不明之贓物，竟基於故買贓物之概括犯意，於95
    年 3月29日，在台北縣五股鄉某處，以新台幣（下同）三萬
    五千元之價格，向渠等二人買受如附表編號一之贓車，俟因
    上開車輛無法順利覓得買主，乃將之棄置於台北縣汐止市山
    區某處，迄今去向不明；旋於95年 4月10日，於上開同一地
    點，以二萬五千元之代價，向乙○○、丁○○購入如附表編
    號二所示之自小客車後，將該車輛送至基隆市七堵區之宏盛
    汽車修理廠予不知情之維修人員分解，再將取得之零件轉售
    他人牟利；復於95年 4月17日及同年5月4日，在前開地點，
    各以三萬五千元之價格，向乙○○、丁○○二人購入如附表
    編號三、四所示之車輛後，將如附表編號三之自小客車販售
    予其他中古車商，並將如附表編號四之車輛以四萬元之代價
    出售予綽號「朱仔」之成年男子以牟利；嗣於95年5月4日下
    午 6時56分許，在基隆市○○區○○街一三六號為警循線查
    獲，嗣並帶同警方前往台北縣三重市中山橋下扣得如附表編
    號四之贓車一部（已發還車輛所有人）。
二、案經宜蘭縣政府警察局報請台灣宜蘭地方法院檢察署檢察官
    呈請台灣高等法院檢察署令轉台灣台北地方法院檢察署檢察
    官偵查後聲請簡易判決處刑，經原審法院改依通常程序審理
    。
    理  由
一、上揭犯罪事實，業據上訴人即被告庚○○於警詢及偵審時供
    承不諱在卷，而被害人戊○○、己○○、丙○○及甲○○等
    人分別於警詢及偵查中指述如何於如附表所示之時間失竊如
    附表所示汽車等情在卷（見警卷第1至2頁、95年度偵字第19
    60號卷第 90至91之1頁、95至96頁、95年度偵字第1975號卷
    第77至78頁），且有被害人甲○○出具之贓物認領保管單一
    紙及車籍作業資料四份在卷可參（見警卷第52頁、95年度偵
    字第1960號卷第49、53、55頁），而另案被告乙○○、丁○○二人所涉竊取如附表所示自用小客車之竊盜犯行，並經臺
  　灣士林地方法院95年度易字第 388號及本院95年度上易字第
    2005號判處罪刑確定在案，有各該刑事判決書在卷可參，是
    被告所購買之如附表所示之自用小客車係屬贓物無訛，被告
    上揭自白堪認與事實相符，事證明確，被告犯行，應堪認定
    。
二、核被告所為，係犯刑法第349條第2項之故買贓物罪。又刑法
    第349條第2項所定罰金刑部分，依罰金罰鍰提高標準條例第
    1條第1項前段規定，原規定就其原定數額提高十倍，茲依刑
    法施行法第1條之1規定中華民國94年1月7日刑法修正施行後
    ，刑法分則編所定罰金之貨幣單位為新臺幣，而94年1月7日
    刑法修正時，刑法分則編未修正之條文定有罰金者，自94年
    1月7日刑法修正施行後，就其所定數額提高為三十倍。本次
    94年1月7日刑法修正時，刑法第349條第2項並未為修正，而
    依上揭規定，就罰金刑部分之貨幣單位改為新台幣，因而就
    其所定罰金數額提高為三十倍，惟實際上刑法第349條第2項
    之構成要件及法定刑並未變更，自無有利或不利而為新舊法
    比較適用之問題，附此敘明。而查被告行為後，刑法第56條
    連續犯之規定，業於 94年2月2日修正公布刪除，並於95年7
　　月 1日施行，本件被告基於概括犯意，以相似之手段，在緊
  　接之時間，連續數次分別觸犯構成要件相同之罪名，依修正
    前刑法第56條之規定，本應依連續犯之規定論以一連續故買
    贓物罪，惟因行為後新法業已刪除連續犯之規定，此刪除雖
    非犯罪構成要件之變更，但顯已影響行為人刑罰之法律效果
    ，自屬法律有變更，依刑法第2條第1項規定，比較新、舊法
    結果，仍應適用較有利於被告之行為時法即舊法，論以連續
    犯之一連續故買贓物罪，並加重其刑（參照最高法院95年第
    8 次刑事庭會議決議），原審以被告上述犯行事證明確，予
　　以論罪科刑，固非無見，惟查刑法第349條第2項於被告行為
  　後並未修正，而原審亦未以被告行為後刑法第349條第2項規
    定有何修正而為新舊法之適用比較，然竟以被告所為係犯「
    修正前」刑法第349條第2之故買贓物罪，實有未洽，另刑法
    第349條第2項之法定刑定有罰金刑，而該罰金刑經司法院依
    罰金罰鍰提高標準條例第1條第1項前段規定提高十倍（依95
    年7月1日修正公布施行之刑法施行法第1條之1之規定，因所
  　定罰金之貨幣單位由銀元改為新台幣，就原定罰金數額再提
    高三倍），原審為判決時漏未援引罰金罰鍰提高標準條例第
    1條第1項前段之規定，亦有未洽，是被告上訴意旨指摘原審
    量刑過重，固無理由，惟原判決既有可議之處，自應由本院
    予以撤銷改判，爰審酌被告之素行、犯罪之動機、目的、手
    段，貪圖一時小利而為本件犯行，收購贓物後復將該等贓物
    分解轉賣，造成被害人日後追索之困難，並助長竊盜犯罪風
    氣之盛行，所為故買贓物犯行之次數達四次，對失竊該等車
    輛之被害人因而所致生之危害非淺，迄僅與被害人戊○○一
    人達成和解，並尚未與其他被害人等和解，惟犯罪後坦承犯
    行等一切情狀，仍量處有期徒刑八月。
據上論斷，應依刑事訴訟法第369條第1項前段、第364條、第299
條第1項前段，修正前刑法第56條、刑法第 349條第2項及罰金罰
鍰提高標準條例第1條前段，判決如主文。
本案經檢察官吳慧蘭到庭執行職務。
中　　華　　民　　國　　96　　年　　1 　　月　　31　　日
　　　　　　　　　刑事第五庭    審判長法　官  吳  敦
　　　　　　　　　　　　　　　　　    法　官  吳啟民
　　　　　　　 　 　　　　　　　　　　法　官  張傳栗
以上正本證明與原本無異。
不得上訴。
                                      書記官  何子傑
中　　華　　民　　國　　96　　年　　1 　　月　　31　　日
┌─────────────────────────────┐
│附表                                                      │
├──┬────┬─────┬─────┬─────────┤
│編號│ 車  號 │ 失竊日期 │車輛所有人│ 失  竊  地  點   │
├──┼────┼─────┼─────┼─────────┤
│一　│7010-DN │95.3.29   │戊○○　　│ 台北市○○路○段、│
│    │        │          │          │ 德行東路132巷7弄 │
│    │        │          │          │ 口               │
├──┼────┼─────┼─────┼─────────┤
│二　│8B-8260 │95.4.10   │劉謝美珠  │ 台北縣新莊市復興 │
│    │        │          │車輛使用人│ 路、中和街口     │
│    │        │          │：己○○  │                  │
├──┼────┼─────┼─────┼─────────┤
│三　│2511-ES │95.4.17   │丙○○    │ 台北市○○○路132│
│    │        │          │          │ 巷7弄口          │
├──┼────┼─────┼─────┼─────────┤
│四  │6312-GX │95.5.4    │甲○○    │ 台北市北投區中央 │
│    │        │          │          │ 北路4段328號前   │
└──┴────┴─────┴─────┴─────────┘
附錄：本案論罪科刑法條全文
刑法第349條第2項:
搬運、寄藏、故買贓物或為牙保者，處 5 年以下有期徒刑、拘役
或科或併科 1 千元以下罰金。
